【裁判字號】    89,交聲,451
【裁判日期】    900110
【裁判案由】    交管條例聲異
【裁判全文】
臺灣板橋地方法院交通事件裁定                    八十九年度交聲字第四五一號
    原處分機關    交通部公路局臺北區監理所
    異 議 人即
    受 處 分人    甲○○
右列受處分人因違反道路交通管理處罰條例案件，不服交通部公路局臺北區監理所八
十九年九月十八日所為之裁決（北監六字第裁四０─Ｃ0000000號），聲明異
議，本院裁定如左：
    主  文
原處分撤銷。
甲○○不罰。
    理  由
一、交通部公路局臺北區監理所北監六字第裁四０─Ｃ0000000號違反道路交
    通管理事件裁決書裁決意旨略以：異議人甲○○駕駛車號ＭＤ─二００號營小客
    車，於民國八十九年六月十五日凌晨一時二十七分許，在臺北縣三重市，酒後駕
    車，經警檢測異議人酒精濃度值為０．二七毫克，因依道路交通管理處罰條例第
    三十五條第一項第一款之規定，裁處罰鍰銀新臺幣一萬二千元云云。
二、異議人具狀陳稱︰伊當天喝維士比約半瓶，經警路檢酒精濃度值為０．二七毫克
    ，因異議人有嚼口香糖，伊要求拿掉口香糖重測，經重測結果則為０．二二毫克
    ，但警方仍以第一次測試結果舉發等語。
三、按汽車駕駛人，駕駛汽車酒精濃度過量，處新臺幣六千元以上一萬二千元以下罰
    鍰，並當場禁止其駕駛及吊扣駕駛執照六個月，道路交通管理處罰條例第三十五
    條第一項第一款定有明文，又汽車駕駛人飲酒後其吐氣所含酒精成份超過每公升
    ０．二五毫克以上者，不得駕車，道路交通安全規則第一百十四條第二款亦定有
    明文。惟查，證人即舉發本件違反道路交通管理事件之承辦警員乙○○到庭結證
    證稱：當天測的人不是伊，但是好像有這件事，伊等都是測一次，若是當事人當
    時有異議時，伊等一般都會讓他們測二次，但是用不同的機器測試，若二次有誤
    差時，伊等都是用第一次測試為準，惟伊分隊於八十九年九月有收到臺北縣警察
    局通知，測試值在０．二五到０．二七之間伊等就不開罰單等語，並有臺北縣警
    察局八十九年八月五日八九北警交字第一三六二二九號函說明：對飲酒過量經檢
    測酒精濃度介於每公升０．二五至０．二七毫克之間者，考量執法使用之各種量
    測儀器之容許誤差值，對類此案件得以勸導代替舉發等語，有該函影本在卷可稽
    ，足徵目前警察機關於執行酒精濃度測試勤務時，對於所使用各種量測儀器亦承
    認存有誤差之可能性，故對介於檢測酒精濃度每公升０．二五至０．二七毫克間
    之容許誤差值，不直接掣單舉發，是本件異議人辯稱其係因嚼食口香糖始導致第
    一次酒精測試值為每公升０．二七毫克之誤差，應以其第二次未嚼食口香糖之酒
    精測試值每公升０．二二毫克為準等語，尚非不可採信。故裁決機關逕以異議人
    違反酒精濃度過量者禁止駕駛之規定（即酒精測試值每公升０．二五毫克以上者
    ），裁處異議人罰鍰一萬二千元，並吊扣駕駛執照六個月，自有未合，爰依法撤
    銷原處分，並由本院自為裁定異議人不罰。
四、據上論斷，應依道路交通管理處罰條例第八十七條第二項、道路交通案件處理辦
    法第二十條前段，裁定如主文。
中      華      民      國    九十      年      一      月      十      日
                                      臺灣板橋地方法院交通法庭
                                          法  官  葉  靜  芳
右正本證明與原本無異。
如不服本裁定，應於裁定送達後五日內向本院提出抗告狀。
                                          書記官  黃  大  千
中      華      民      國    九十      年       一     月      十一    日


司法院資訊處製作；財團法人民間司法改革基金會備份。
